【裁判字號】    96,訴,673
【裁判日期】    970317
【裁判案由】    妨害自由
【裁判全文】
臺灣臺北地方法院刑事判決               96年度訴字第673號
公  訴  人  臺灣臺北地方法院檢察署檢察官
被      告  甲○○
            乙○○
            辛○○
上列被告因妨害自由案件，經檢察官提起公訴（95年度偵字第163
42號），本院判決如下：
    主  文
甲○○共同意圖為自己不法之所有，以恐嚇使人將本人之物交付
，處有期徒刑壹年貳月，減為有期徒刑柒月。
乙○○共同意圖為自己不法之所有，以恐嚇使人將本人之物交付
，累犯，處有期徒刑壹年陸月，減為有期徒刑玖月。
辛○○共同意圖為自己不法之所有，以恐嚇使人將本人之物交付
，累犯，處有期徒刑壹年肆月，減為有期徒刑捌月。
    事  實
甲○○、乙○○、辛○○與丙○○ (另經檢察官為不起訴處分)及
庚○○均係朋友。乙○○因介紹庚○○至匯豐雙園廠修車，疑有
帳務未清之事，而對庚○○有所不滿；甲○○、辛○○與庚○○
間，則因至地下錢莊借錢之事而心生嫌隙，甲○○、乙○○及辛○○竟共同基於恐嚇、剝奪他人行動自由及意圖為自己不法所有
之犯意聯絡，於民國95年4月9日下午2時許，先由乙○○撥打丙○○之行動電話，再由甲○○以電話向丙○○恫稱：「你也可以
不用來，反正你家在哪裡，我們知道，到時會發生何事，我也不
知道」等加害身體、財產之事恐嚇丙○○，使其心生畏懼，致生
危害於安全，遂由其女友丁○○ (按渠等嗣為夫妻，另經檢察官
為不起訴處分)陪同，與辛○○共同至臺北市○○區○○路75號
之龍祥賓館，並進入乙○○所承租之507號房內，乙○○及甲○○遂要求丙○○於半小時內帶同庚○○出面，丙○○即以宴請吃
飯為由，撥打電話聯絡庚○○，相約於丙○○位於臺北市○○路
1巷15號4樓住處樓下見面。嗣於同日晚上7時許，由丙○○駕駛
庚○○所有之車牌號碼4385─ES號自小客車，搭載庚○○、丁○○再度前往龍祥賓館，甲○○、辛○○並等候於該賓館入口處，
將庚○○強帶進入上述507號房內，周昱明隨即取出無殺傷力之
槍枝（未扣案）1支，並表示今天若未給交代，不得離去。嗣渠
等因上述糾紛，一言不合，乙○○、甲○○輪流把玩上開槍枝，
作勢要向庚○○開槍，乙○○同時恫嚇：若不依渠等之意簽立新
臺幣（下同）12萬元之本票，即要請庚○○吃「土豆」（即子彈
）等語。因庚○○仍不從，乙○○復基於傷害之犯意，將之帶至
浴室毆打，致庚○○受有左肘瘀腫之傷害。庚○○雖未至不能抗
拒之程度，然已因此心生畏懼，不敢擅自離去，並當場在乙○○
提供之空白本票上簽發面額各為4萬元之本票共3紙（合計12萬元
），及在由乙○○要求丙○○、丁○○及己○○ (另經檢察官為
不起訴處分)共同草擬之切結書2紙上署名；再將本票、切結書交
由乙○○收執。
詎周俊民、乙○○、辛○○猶未滿足，乃要求庚○○持證件至當
鋪典當其所有之車輛，以換取現金。庚○○因未攜帶證件，遂打
電話回家向其母謊稱酒後駕車被臨檢查獲需要證件，由辛○○代
其返家拿取行照、駕照等證件後返回龍祥賓館。於95年4月10日
凌晨零時50分許，由辛○○駕駛庚○○上開車輛，甲○○、乙○○駕駛另一車輛尾隨於後，帶同庚○○至臺北縣板橋市○○路3
號之勝泰當舖，將庚○○所有車牌號碼4385─ES號自小客車典當
，得款10萬元，其中9萬5,000元交由乙○○、甲○○及辛○○朋
分，迄95年4月10日凌晨3、4時許，駕車至臺北市○○區○○路
、莒光路口，始讓庚○○下車離去，共同以上述強暴、恐嚇之非
法方法剝奪庚○○之行動自由達8、9個小時。
    理  由
一、證據能力部分
  (一)按得為證據之被告以外之人於偵查中所為之陳述，因其陳述
    未經被告詰問，應認屬於未經合法調查之證據，並非無證據
    能力，而禁止證據使用。此項詰問權之欠缺，非不得於審判
    中由被告行使以補正，而完足為經合法調查之證據。倘被告
    於審判中捨棄詰問權，或證人客觀上有不能受詰問之情形，
    自無不當剝奪被告詰問權行使之可言 (最高法院96年度台上
    字第4064號判決參照)。證人丙○○、丁○○、己○○於檢
    察官偵查中之證詞，經具結在案，且丙○○、丁○○業於審
    理中經當事人行交互詰問；證人己○○則經本院傳拘無著，
    有送達回證、臺灣桃園地方法院檢察署函在卷可憑，其客觀
    上不能受詰問，參照上述說明及刑事訴訟法第159條之1第2
    項之規定，均無不當剝奪被告詰問權之可言，渠等於檢察官
    偵查中之證詞，自得作為證據。
  (二)證人陳英祺於警詢所為之陳述，及卷附聯合醫院和平院區診
    斷證明書雖屬被告以外之人於審判外所為之陳述，然當事人
    於言詞辯論終結前均未爭執其證據能力，本院審酌該言詞、
    書面陳述作成時之情況並無不當之處，適為本案之證據，依
    刑事訴訟法第159條之5第2項規定，亦得為證據。
  (三)至其餘資以認定被告犯罪事實之非供述證據 (詳後述)，亦
    查無違反法定程序取得之情形，依同法第158條之4反面規定
    ，均有證據能力，合先敘明。
二、訊據被告甲○○、乙○○、辛○○固均坦承有於95年4月9日
    要求丙○○、庚○○至上開龍祥賓館507號房，嗣分得典當
    庚○○汽車之款項，惟均矢口否認有何犯行，被告甲○○辯
    稱：因為庚○○之前帶辛○○至地下錢莊借錢，故伊找庚○○出面處理，並未出言恐嚇庚○○、丙○○，亦未曾把玩槍
    枝，簽本票、切結書之事，伊均不知情，當車係出於辛○○
    之提議云云；被告乙○○辯以：伊介紹庚○○至匯豐雙園廠
    修車，庚○○未支付修車款，故伊找庚○○處理，並未持槍
    或出言恐嚇庚○○、丙○○，亦未命庚○○簽本票、切結書
    ，且無動手毆打庚○○云云；被告辛○○則以：當天是為了
    處理庚○○強押伊及女友至地下錢莊借錢之債務問題，伊未
    曾恐嚇丙○○、庚○○，也無要求庚○○簽本票、切結書，
    係庚○○主動提議當車以解決債務問題云云置辯。經查：
  (一)上開對丙○○實施恐嚇、對庚○○為恐嚇取財、以非法方法
    剝奪庚○○行動自由、傷害庚○○等犯罪事實，有下列證人
    之證詞可證：
    (1)證人丙○○證稱：當天因為甲○○打電話給我，要我前去
      龍祥賓館，說如果我不去，也沒關係，要到我家亂，我聽
      到這樣的話，會怕他們到我家來鬧；到賓館後，他們要我
      把庚○○約出來；庚○○進507號房後，乙○○說今天事
      情沒處理完，沒有一個人可以離開，並在廁所內毆打庚○○；乙○○、甲○○、辛○○均有要庚○○簽本票，甲○○有以言語恐嚇庚○○，要他趕快簽；甲○○、乙○○都
      有輪流拿槍指著庚○○，說要簽本票、切結書，如果不簽
      ，就要請他吃土豆，就是吃子彈的意思等語 (詳偵卷第97
      -99頁、本院卷第129-134頁)。
    (2)證人庚○○證稱：當天是丙○○打電話以吃飯為由約我出
      去，由他開我的車，車上還有丙○○的女友丁○○，到龍
      祥賓館後，甲○○、乙○○在門口等，其中一個人直接開
      副駕駛座的車門，要把我拉下車，甲○○就叫我進賓館裡
      ，當時甲○○、辛○○有架住我的身體，說我東西在他們
      那邊，叫我乖乖走，進電梯時，他們就放開我。進507號
      房後，乙○○及其女友己○○均在，乙○○有拿槍，說我
      車子用他的名字去修理，沒有付錢，說我在外面講他壞話
      ，叫我簽3張面額共12萬元的本票及切結書，甲○○也有
      玩那把槍，簽本票前，乙○○說如果不簽本票，就請我吃
      土豆，我知道土豆就是指子彈的意思，乙○○還把我拉到
      廁所拳打腳踢，我有摔到浴缸裡面，打完之後，乙○○叫
      我好好想想，叫我到外面坐著，我就簽本票、切結書，並
      交給乙○○。之後乙○○、甲○○、辛○○逼我當車，因
      我未帶證件，我打電話回家謊稱被臨檢需證件，由辛○○
      回家取我的行照、駕照，再由辛○○陪同至勝泰當舖當車
      ，甲○○、乙○○開另一台車跟在後面，車子典當了10萬
      元，錢被乙○○等3人取走，乙○○開車，在萬華莒光路
      叫我下車，當時已經凌晨3、4點；期間我有表示要離開，
      他們不讓我離開等語 (詳本院卷第71-79頁)。
    (3)證人丁○○證稱：當天下午我跟丙○○在家，甲○○叫丙○○到龍祥賓館，因為語帶恐嚇說如果丙○○不去，就要
      帶人去他家，我怕會出事，所以陪丙○○一起去；到賓館
      後，他們說丙○○是庚○○之乾哥，如果不找出庚○○，
      就要丙○○負責，我就跟丙○○把庚○○帶到龍祥賓館，
      到賓館後，庚○○與乙○○有為修車之事爭吵，乙○○、
      甲○○有輪流拿槍，乙○○並在廁所毆打庚○○，我有聽
      到有人摔進浴缸的聲音。之後乙○○要我、己○○、丙○○共同草擬切結書，給庚○○簽名，乙○○並要庚○○簽
      本票，庚○○還有打電話回家要證件等語 (詳偵卷第99-1
      00頁、本院卷第135-138頁)。
    (4)證人己○○證稱：當天是乙○○請我和丙○○幫他擬一份
      切結書內容，本票是他和庚○○自己簽的，乙○○有拿槍
      恐嚇庚○○，有聽到乙○○說要請庚○○吃土豆，甲○○
      也有拿槍起來看，本票簽4萬元，有3張，金額是乙○○決
      定；我有看到乙○○把庚○○帶到廁所打，因為廁所門是
      玻璃門，我聽到一聲巨響，看到庚○○倒在浴缸；庚○○
      有打電話回家說被臨檢需要證件，由辛○○去拿證件，目
      的是要當車換現金等語 (詳偵卷第130-132頁)。
  (二)經核上述證人之證詞，主要內容均屬一致；庚○○於偵查中
    尚且對丙○○、丁○○、己○○一併提出妨害自由、恐嚇取
    財之告訴，故證人丙○○、丁○○、己○○與庚○○於偵查
    中立場係屬相對，渠等自無附和庚○○之必要；且己○○斯
    時與被告乙○○係男女朋友，為渠等所共認，關係自非比尋
    常，衡情己○○亦無故為不利被告乙○○陳述之虞；再參以
    被告甲○○於本院準備程序中自承：「乙○○當時有拿出槍
    來，我有看到那把槍，那把槍是類似道具槍，黑色的槍，那
    把槍是假的，那時候我有跟他借那把槍來看，所以我知道是
    假的，是道具槍，乙○○把槍拿出來要嚇庚○○，就故意把
    槍拿在手上把玩，我只是在那邊看槍還有玩而已」、「庚○○會同意去當車是因為乙○○一直嚇庚○○，說什麼庚○○
    去修車把車牽走，沒有付錢，講很多」等語 (詳本院卷第46
    頁)，足認丙○○、庚○○上開指訴，應非杜撰。
  (三)被告辛○○與庚○○於95年4月10日凌晨0時50分許，至臺北
    縣板橋市○○路3號之勝泰當舖，將庚○○所有車牌號碼438
    5─ES號自小客車典當10萬元乙節，除據庚○○指證明確外
    ，並經證人即勝泰當舖職員陳英祺於警詢中證述無訛 (詳偵
    卷第13-15頁)，且有勝泰當舖當票1張 (詳偵卷第51頁)、勝
    泰當舖門外、店內監視器所攝畫面翻拍之相片24張 (詳偵卷
    第56-58頁)、勝泰當舖96年7月17日函暨所檢送之收當舖登
    記簿、當票存根 (詳本院卷第60-62頁)在卷可稽。被告等亦
    均不否認有朋分典當之款項，則庚○○若非經恐嚇致心生畏
    懼，應無大費周章，由辛○○代其返家取證件，再於深夜至
    當舖典當現供其使用之汽車，並將所得款項交付被告之理。
  (四)至證人庚○○、丙○○、丁○○、己○○雖均證述：被告甲○○、乙○○有持槍，庚○○更證稱該槍係屬真槍云云。惟
    本案並無槍枝扣案，無從鑑定是否係具有殺傷力之槍枝，已
    難遽為不利被告之認定。且證人丙○○、丁○○亦證稱無從
    判定該槍枝是否為真槍 (詳本院卷第133、138頁)；庚○○
    於本院審理中亦自陳未見過真槍等語 (詳本院卷第77頁)，
    足徵其指述係真槍，無非揣測之詞，不足採信。依據「證據
    有疑，利於被告」之證據法則，爰認定該槍枝非屬有殺傷力
    之槍枝。
  (五)按刑法上關於財產上犯罪，所定意圖為自己或第三人不法之
    所有之意思條件，即所稱之「不法所有之意圖」，固指欠缺
    適法權源，仍圖將財物移入自己實力支配管領下，得為使用
    、收益或處分之情形而言。然該項「不法所有」云者，除係
    違反法律上之強制或禁止規定者外；其移入自己實力支配管
    領之意圖，違背公共秩序或善良風俗，以及逾越通常一般之
    人得以容忍之程度者，亦包括在內 (最高法院94年度台上字
    第9154號判決參照)。經查：
    (1)被告甲○○、辛○○稱辯稱係因庚○○帶辛○○向地下錢
      莊借錢，故要庚○○償還云云。惟被告辛○○既以自己名
      義向地下錢莊借錢，即應自行承擔所衍生之債務，此債權
      債務關係僅存在被告辛○○與地下錢莊間，殊無以此為由
      取得對庚○○之適法權源。
    (2)被告乙○○辯稱：伊介紹庚○○至匯豐雙園廠修車，庚○○未支付修車款即將車牽走，故伊要庚○○出面處理云云
      ，並提出匯豐雙園廠結帳清單1紙 (詳偵卷第135頁)為證
      。惟證人即出具該結帳清單之匯豐雙園廠職員戊○○於本
      院審理中證稱：乙○○介紹庚○○至車廠鈑金烤漆，後因
      庚○○急著用車，且對維修結果不滿意，在未付帳的情況
      下把車牽走，嗣車廠以呆帳處理該筆費用，乙○○有至車
      廠詢問有無付款之事，車廠有告知此筆款項作罷，不打算
      收回，亦未曾委託乙○○代為收取，庚○○積欠之款項為
      2,160元等語 (詳本院卷第138-140頁)。足見庚○○縱有
      積欠修車款，其債權人係匯豐雙園廠，被告乙○○既未代
      為支付該筆費用，亦未受委任收取費用，盍能對庚○○主
      張權利？且庚○○積欠之修車款僅2,160元，與被告等以
      恐嚇手段自庚○○處取得之12萬元本票、9萬5,000元現金
      顯不相當。
    (3)綜上，被告甲○○、乙○○、辛○○與庚○○間，或有渠
      等所述之糾紛，然並未因此對庚○○取得任何適法權源，
      且渠等藉端勒索，亦違背公共秩序或善良風俗，並逾越通
      常一般之人得以容忍之程度者，揆諸上開說明，有恐嚇取
      財之不法所有意圖甚明。
  (六)此外，復有聯合醫院和平院區診斷證明書1紙 (詳偵卷第50
    頁)、龍祥賓館電梯、大廳監視器所攝畫面之翻拍相片11張
    (詳偵卷第53-55頁)、車輛查詢汽車車籍乙紙 (詳偵卷第89
    頁)附卷可佐，被告等所辯不足採信，犯行堪以認定，應予
    依法論科。
三、被告行為後，94年2月2日修正公布之刑法業於95年7月1日起
    施行。按行為後法律有變更者，適用行為時之法律，但行為
    後之法律有利於行為人者，適用最有利於行為人之法律，修
    正後刑法第2條第1項定有明文。此條規定係規範行為後法律
    變更所生新舊法律比較適用之準據法，本身尚無新舊法比較
    之問題，於新法施行後，應一律適用新法第2條第1項規定，
    為「從舊從輕」之比較。而本次法律變更，比較時應就罪刑
    有關之共犯、未遂犯、想像競合犯、牽連犯、連續犯、結合
    犯，以及累犯加重、自首減輕暨其他法定加減原因（如身分
    加減）與加減例等一切情形，綜其全部罪刑之結果而為比較
    （最高法院95年5月23日95年度第8次刑事庭會議決議參照）
    。經查：
  (一)刑法第305條恐嚇罪、第346條第1項恐嚇取財罪、第302條第
    1項妨害自由罪、第277條第1項傷害罪，法定刑罰金部分，
    依修正後刑法第33條第5款規定，最低額為1,000元，惟依被
    告行為時之罰金罰鍰提高標準條例第1條前段、修正前刑法
    第33條第5款規定，最低額僅3元。比較修正前後之刑罰法律
    ，適用修正後規定，對被告顯未有利。
  (二)就共犯規定，刑法第28條將「實施」修正為「實行」，新舊
    法之共同正犯範圍因此而有變動，自屬犯罪後法律有變更(
    最高法院96年度台上字第934號判決)，惟參照修正理由之說
    明，本案被告等之犯罪行為，依新舊法，均成立共同正犯，
    適用新法並無較有利於被告。
  (三)刑法第55條關於牽連犯之規定已經刪除，則被告所犯各罪，
    即應予分論併罰，比較新舊法結果，以適用被告行為時之法
    律即修正前刑法第55條牽連犯規定，較有利於被告。
  (四)罰金刑之加重，依修正後刑法第67條規定，其最高度及最低
    度同加重之，較修正前刑法第68條所定，僅加重其最高度，
    為不利於被告。
  (五)綜上法律修正前後之整體比較，揆諸前揭最高法院決議及修
    正後刑法第2條第1項之「從舊從輕」原則，適用94年2月2日
    修正前之刑罰法律，對被告較為有利，自應適用修正前刑法
    相關規定。
  (六)有關累犯之規定，於有期徒刑執行完畢後5年內，故意再犯
    有期徒刑以上之罪者，不論依修正前之刑法第47條規定或修
    正後之刑法第47條第1項規定，均構成累犯，對被告而言，
    並無有利或不利之情形，不生新舊法比較之問題，應逕依現
    行刑法第47條第1項規定，論以累犯，並加重其刑 (最高法
    院96年度台上字第4656號判決參照)，併予指明。
四、論罪科刑部分
  (一)強盜罪須行為人所施用之強暴、脅迫等方法，在客觀上足使
    被害人喪失意思自由，並達於不能抗拒之程度者，始足當之
    ；如其行為尚不足以壓抑被害人之意思自由，被害人並非不
    能抗拒，或未達於不能抗拒之程度，其交付財物與否，尚有
    自由斟酌之餘地者，僅應成立恐嚇取財罪。查被告乙○○、
    甲○○雖輪流把玩槍枝，乙○○並對庚○○恫稱要請吃「土
    豆」 (子彈)，然被告等所持之槍枝尚無從認定係有殺傷力
    之槍枝，已如上述；參以庚○○於本院審理中自陳：「 (
    問：乙○○向你恐嚇要請你吃土豆後，你有無馬上簽本票？
    )沒有」、「 (問：為何沒有馬上簽本票？)我是被強迫，當
    時還不想答應，覺得他仗勢自己有槍，就要我簽本票」、「
    (問：你從進507號房到簽本票中間，隔多久？)2 個小時」
    等語，足認庚○○對是否簽本票、典當車輛，非無自由斟酌
    之餘地；蓋庚○○倘主觀上認被告等所持係真槍且有開槍之
    可能，衡情殊無於進入龍祥賓館507號房，被告等取出槍枝
    後，仍未立即簽發本票，且遲至95年4月10日凌晨零時50分
    許始前往當車。故尚難認其交付財物時已達不能抗拒之程度
    ，應僅成立恐嚇取財罪。
  (二)刑法第302條第1項之剝奪他人行動自由罪，以私行拘禁或以
    其他非法方法，剝奪人之行動自由為要件。所謂非法方法，
    當包括強暴、脅迫、恐嚇等足以剝奪他人行動自由之情形在
    內。故剝奪他人行動自由所實施之非法方法，縱合於刑法第
    305條恐嚇危害安全之情形，仍應視為剝奪他人行動自由之
    部分行為，不應再論以該恐嚇危害安全罪 (最高法院88年度
    台上字第6758號判決參照)。本案庚○○抵達龍祥賓館後，
    即由甲○○、辛○○強帶至507號房，乙○○並恫稱：要請
    庚○○吃「土豆」（即子彈），在未給交代之前，不得離去
    云云，迄庚○○典當車輛後始讓其離去各節，已如上述，被
    告等顯係以強暴、恐嚇等非法方法，剝奪庚○○之行動自由
    ，應成立刑法第302條第1項剝奪人之行動自由罪，且就此部
    分，不另論以刑法第305條恐嚇危害安全罪。
  (三)核被告3人對丙○○所為，係涉犯刑法第305條恐嚇危害安全
    罪，起訴書證據並所犯法條欄雖漏引此條文，然事實業已敘
    明，且經公訴檢察官具狀補正，本院自得就此部分予以審理
    。被告3人對庚○○所為，係犯刑法第346條第1項恐嚇取財
    罪、第302條第1項剝奪人之行動自由罪。被告乙○○毆打庚○○成傷部分，涉犯刑法第277條第1項傷害罪。被告3人就
    所涉刑法第305條、第346條第1項、第302條第1項犯行，有
    犯意聯絡、行為分擔，應論以共同正犯。被告甲○○、辛○○所犯上開3罪、被告乙○○所犯上開4罪，均有手段、目的
    之牽連關係，應依修正前刑法第55條牽連犯規定，從一重之
    恐嚇取財罪處斷。
  (四)被告乙○○前於91年間，因妨害自由案件，經臺灣板橋地方
    法院判處有期徒刑5月確定，於93年4月9日易科罰金執行完
    畢；被告辛○○前於89年間，因竊盜案件，經本院判處有期
    徒刑10月，緩刑4年確定，復於緩刑期內，因竊盜、傷害等
    案件，經本院分別判處有期徒刑4月確定，並定應執行刑為
    有期徒刑6月，撤銷前開緩刑，經接續執行，於93年9月13日
    縮刑期滿執行完畢，有臺灣高等法院被告前案紀錄表在卷可
    按，其於有期徒刑執行完畢後，5年內故意再犯本件有期徒
    刑以上之罪，均為累犯，各應依刑法第47條第1項規定，加
    重其刑。至被告甲○○前因違反電信法、詐欺等案件，分經
    本院判處有期徒刑4月、5月確定，並定應執行刑為有期徒刑
    8 月，於本案行為後之95年11月22日始易科罰金執行完畢，
    有上開前案紀錄表在卷可參，不構成累犯，起訴書認甲○○
    亦成立累犯，尚有誤會。
  (五)爰審酌被告3人素行不佳，已如上述，以恐嚇手段藉端索財
    ，手段惡劣，並剝奪庚○○之行動自由逾8小時，所生危害
    不小，且犯後均飾詞否認犯行，毫無悔意，及渠等犯罪之動
    機、目的、手段、智識程度等一切情狀，分別量處如主文所
    示之刑。末查，被告等犯罪係在96年4月24日以前，合於減
    刑條件，依中華民國九十六年罪犯減刑條例第2條第1項第3
    款之規定，各應減其宣告刑二分之一。
據上論斷，應依刑事訴訟法第299條第1項前段，刑法第2條第1項
前段、第305條、第346條第1項、第302條第1項、第277條第1項
、第47條第1項、(修正前)第28條、第55條，刑法施行法第1條之
1第1項、第2項前段，中華民國九十六年罪犯減刑條例第2條第1
項第3款、第7條，判決如主文。
本案經檢察官蔡立文到庭執行職務
中    華    民    國    97    年    3     月    17    日
                        臺灣臺北地方法院刑事第14庭
                                審判長法  官  宋松璟
                                      法  官  孫萍萍
                                      法  官  陳琪媛
上正本證明與原本無異。
如不服本判決，應於判決送達後10日內向本院提出上訴狀（應抄
附繕本）。告訴人或被害人如對於本判決不服者，應具備理由請
求檢察官上訴，其上訴期間之計算係以檢察官收受判決正本之日
期為準。
                                      書記官  周小玲
中    華    民    國    97    年    3     月    24    日
附錄本案論罪科刑法條全文
中華民國刑法第277條
（普通傷害罪）
傷害人之身體或健康者，處3年以下有期徒刑、拘役或1千元以下
罰金。犯前項之罪因而致人於死者，處無期徒刑或7年以上有期
徒刑；致重傷者，處3年以上10年以下有期徒刑。
中華民國刑法第305條
（恐嚇危害安全罪）
以加害生命、身體、自由、名譽、財產之事，恐嚇他人致生危害於
安全者，處2年以下有期徒刑、拘役或3百元以下罰金。
中華民國刑法第302條
（剝奪他人行動自由罪）
私行拘禁或以其他非法方法，剝奪人之行動自由者，處5年以下
有期徒刑、拘役或3百元以下罰金。
因而致人於死者，處無期徒刑或 7 年以上有期徒刑，致重傷者，
處3年以上10年以下有期徒刑。
第1項之未遂犯罰之。
中華民國刑法第346條
（恐嚇取財罪）
意圖為自己或第三人不法之所有，以恐嚇使人將本人或第三人之物
交付者，處6月以上5年以下有期徒刑，得併科1千元以下罰金。
以前項方法得財產上不法之利益，或使第三人得之者，亦同。
前二項之未遂犯罰之。


司法院資訊處製作；財團法人民間司法改革基金會備份。
